【裁判字號】    89,上易,723
【裁判日期】    890317
【裁判案由】    動產擔保交易法
【裁判全文】
臺灣高等法院刑事判決                            八十九年度上易字第七二三號
    上訴人
    即被告  甲 ○ ○
右列上訴人因違反動產擔保交易法案件，不服台灣板橋地方法院八十八年度易字第四
五０九號，中華民國八十九年一月十四日第一審判決（起訴案號：台灣板橋地方法院
檢察署八十八年度偵字第二二０五三號）提起上訴，本院判決如左：
    主    文
上訴駁回。
    事    實
一、甲○○於民國（下同）八十七年七月三十一日，以動產擔保交易附條件買賣之方
    式，向聲寶股份有限公司（以下簡稱聲寶公司）所屬樹林服務站購買冷氣機乙台
    ，為動產擔保交易之債務人，約定總價金新台幣（下同）二萬九千四百元，分二
    十四期給付，頭期款應繳納一千八百元，其餘各期應於每月二十日繳交一千二百
    元，標的物應存放在台北縣鶯歌鎮○○街五十五號。甲○○明知其在價金未付清
    之前，該標的物之所有權應屬出賣人所有，買受人僅得依約占有使用，不得任意
    遷移或為其他處分。詎甲○○在取得標的物之後，僅支付前五期款項，共計六千
    六百元，尚欠二萬二千八百元未償，即拒不付款，復意圖為自己不法之利益，逕
    將該標的物遷移並逃匿無蹤，致生損害於債權人聲寶公司。
二、案經被害人聲寶公司訴請臺灣板橋地方法院檢察署檢察官偵查起訴。
    理    由
一、右揭事實，迭經上訴人即被告甲○○於原審及本院審理中坦承不諱，核與被害人
    聲寶公司代理人陳宏國於偵查中指述情節相符，並有附條件買賣契約書乙份在卷
    可稽，被告所犯事證明確，其犯行洵堪認定。
二、核被告所為，係犯動產擔保交易法第三十八條之罪。原審以被告所犯事証明確，
    援引動產擔保交易法第三十八條，刑法第十一條前段、第四十一條、第七十四條
    第一款，罰金罰鍰提高標準條例第一條前段、第二條，審酌被告犯罪之動機、目
    的、手段、所生危害、犯罪後已與被害人聲寶公司成立民事上和解，有和解書一
    紙在卷可稽等一切情狀，量處被告拘役三十日，並諭知以三百元易科罰金一日之
    折算標準，復認被告前未曾受有期徒刑以上刑之宣告，有台灣高等法院檢察署刑
    案紀錄簡覆表乙份在卷可稽，其因一時失慮，偶罹刑典，事後已坦承犯行，深具
    悔意，又與被害人和解，經此教訓，應知警惕無再犯之虞，因認被告之刑以暫不
    執行為適當，併予宣告緩刑二年，認事用法允無違誤，量刑妥適，被告上訴意旨
    認原審量刑過重，徒求減輕，陳詞指摘原判決失當，為無理由，應駁回其上訴。
三、據上論斷，應依刑事訴訟法第三百六十八條，判決如主文。
本案經檢察官蔡薰慧到庭執行職務。
中     華     民     國     八十九     年       三       月     十七    日
                              臺灣高等法院刑事第十六庭
                                  審判長法  官  許  增  男
                                        法  官  蔡  彩  貞
                                        法  官  黃  鴻  昌
右正本證明與原本無異。
不得上訴。
                                        書記官  黃  千  鶴
中     華     民     國     八十九     年       三       月    二十一   日
附錄本案論罪科刑法條全文：
動產擔保交易法第三十八條
動產擔保交易之債務人，意圖不法之利益，將標的物遷移、出賣、出質、移轉、抵押
或為其他處分，致生損害於債權人者，處三年以下有期徒刑、拘役或科或併科六千元
以下之罰金。


司法院資訊處製作；財團法人民間司法改革基金會備份。
